臺灣臺北地方法院刑事判決　　　　　　　93年度易字第1578號
公　訴　人　臺灣臺北地方法院檢察署檢察官
被　　　告　甲○○
選任辯護人　乙○○律師
上列被告因竊盜案件，經檢察官提起公訴（93年度偵字第15198
號），嗣因被告就被訴事實為有罪之陳述，經本院告知簡式審判
程序意旨，並聽取公訴人及被告之意見後，本院合議庭裁定由受
命法官獨任依簡式審判程序審理，判決如下：
    主  文
甲○○共同攜帶兇器竊盜，未遂，累犯，處有期徒刑柒月。扣案
之螺絲起子壹支沒收。
    事  實
一、甲○○前因竊盜案件，經台灣屏東地方法院以85年度易字第
    122 號判處有期徒刑10月確定，並於民國88年10月15日縮短
    刑期執行完畢；復因竊盜案件，經台灣高雄地方法院以88年
    度易緝字第44號判處有期徒刑1 年6 月，併諭知強制工作3
    年，嗣經台灣高等法院高雄分院駁回上訴確定，甫於92年9
    月8 日假釋期滿執行完畢（構成累犯）。詎仍不知悔改，竟
    與姓名年籍均不詳綽號「阿郎」之成年男子，共同基於意圖
    為自己不法所有之犯意聯絡，於93年8 月27日晚間10時30分
    許，由「阿郎」騎乘機車（車號不詳）搭載甲○○，在台北
    市○○區○○路1 段30號騎樓下，持「阿郎」所有客觀上對
    於人之生命、身體、安全構成威脅之螺絲起子1 支，破壞薛
    育銘所有車牌號碼CMU-522 號重型機車之電門鎖（毀損部分
    未據告訴），已著手竊取該機車尚未得手之際，適為巡邏警
    員當場查獲，「阿郎」則趁隙逃逸，並扣得「阿郎」所有供
    其等犯罪所用之螺絲起子1 支。
二、案經薛育銘訴由台北市政府警察局松山分局報請台灣台北地
    方法院檢察署檢察官偵查起訴。
    理  由
壹、程序方面：
    按本件被告甲○○所犯係死刑、無期徒刑、最輕本刑為三年
    以上有期徒刑以外之罪，其於準備程序就前揭被訴事實為有
    罪之陳述，經受命法官告知簡式審判程序之旨，並聽取其與
    公訴人之意見後，本院認無不得或不宜改依簡式審判程序進
    行之處，爰依刑事訴訟法第273 條之1 第1 項、第284 條之
    1 ，裁定本件由受命法官獨任進行簡式審判程序，合先敘明
    。
貳、實體方面：
一、訊據被告對於右揭犯罪事實坦承不諱，核與告訴人薛育銘之
    指訴相符（見偵查卷第22頁），並有失竊報告、贓物認領保
    管收據、車籍作業系統查詢認可資料各一紙、現場監視畫面
    照片16幀（見偵查卷第28至32頁）及扣案之螺絲起子1 支可
    資佐證，是依前述補強證據，足資擔保被告於本院審理時所
    為前開任意性自白具有相當程度之真實性，而得使本院確信
    被告前述自白與事實相符。揆諸刑事訴訟法第156 條第1 項
    「被告之自白，非出於強暴、脅迫、利誘、詐欺、違法羈押
    或其他不正之方法，且與事實相符者，得為證據」及第2 項
    「被告之自白，不得作為有罪判決之唯一證據，仍應調查其
    他必要之證據，以察其是否與事實相符」規定，本院自得採
    為論科之依據。從而，本件事證明確，被告之犯行堪以認定
    ，應予依法論科。
二、按刑法第321 條第1 項第3 款之攜帶兇器竊盜罪，係以行為
    人攜帶兇器為其加重條件，此所謂兇器，其種類並無限制，
    凡客觀上足對人之生命、身體、安全構成威脅，具有危險性
    之兇器均屬之（最高法院79年台上字第5253號判例意旨參照
    ）。準此，被告於右揭時地竊盜所用之螺絲起子1 支，長約
    11 公 分，寬約12公分，為金屬製成，頂端甚為鋒利、質地
    堅硬，有該證物扣案可稽，如用以施暴、脅迫、抵抗，依一
    般社會觀念，皆足使人之生命、身體、完全受有危害，自堪
    認屬兇器無訛。核被告所為，係犯刑法第321 條第2 項、第
    1 項第3 款之攜帶兇器竊盜未遂罪。公訴意旨以被告竊盜行
    為已得手，認係犯攜帶兇器竊盜既遂罪云云，容有未洽，然
    此部分業據蒞庭檢察官當庭減縮犯罪事實，併予敘明。被告
    與「阿郎」間就上開竊盜犯行，具有犯意聯絡及行為分擔，
    為共同正犯。又被告前因竊盜案件，經台灣屏東地方法院以
    85年度易字第122號判處有期徒刑10月確定，並於88年10月1
    5 日縮短刑期執行完畢，復因竊盜案件，經台灣高雄地方法
    院以88年度易緝字第44號判處有期徒刑1年6月，併諭知強制
    工作3 年，嗣經台灣高等法院高雄分院駁回上訴確定，甫於
    92年9 月8 日假釋期滿，其未執行之刑，以已執行論，有台
    灣高等法院被告全國前案記錄表及台灣台北地方法院檢察署
    刑案資料查註紀錄表各1 份在卷可按，其受有期徒刑之執行
    完畢，5 年內在犯有期徒刑以上之罪，為累犯，應依法加重
    其刑。又被告雖已著手實施竊盜行為，然尚未得手之際即為
    警查獲，為未遂犯，爰依刑法第26條前段規定，減輕其刑，
    並依法先加後減。爰審酌被告有重傷害、恐嚇、傷害致死及
    多次竊盜前科，素行不良，有上開前案紀錄可參，竟不知反
    省，僅因一時貪念，隨意竊取他人財物，破壞社會治安甚鉅
    ，惡性非輕，惟考量所生損失不大，犯罪情節非重，及犯後
    坦承犯行，態度尚可等一切情狀，量處如主文所示之刑，以
    示懲儆。扣案之螺絲起子一支為共犯「阿郎」所有，且係供
    被告犯罪所用之物，業據被告供承在卷，爰依刑法第38條第
    1 項第2 款之規定，併予宣告沒收，附此敘明。
據上論斷，應依刑事訴訟法第299 條第1 項前段，第273 條之1
第1 項，刑法第28條、第321 條第2 項、第1 項第3 款、第26條
前段、47條、第38條第1 項第2 款，判決如主文。
本案經檢察官張智堯到庭執行職務。
中　　華　　民　　國　　94　　年　　1 　　月　　20　　日
　　　　　　　　　  刑事第十三庭  法　官  鍾素鳳
以上正本證明與原本無異。
如不服本判決，應於判決送達後10日內向本院提出上訴狀（應抄
附繕本）。告訴人或被害人如對於本判決不服者，應具備理由請
求檢察官上訴，其上訴期間之計算係以檢察官收受判決正本之日
期為準。
                               　 書記官　朱良燦
中　　華　　民　　國　　94　　年　　1 　　月　　20　　日
附錄本判決論罪之法條：
刑法第321條
    犯竊盜罪而有左列情形之一者，處6 月以上、5 年以下有期
    徒刑：
    一  於夜間侵入住宅或有人居住之建築物、船艦或隱匿其內
        而犯之者。
    二  毀越門扇、牆垣或其他安全設備而犯之者。
    三  攜帶兇器而犯之者。
    四  結夥三人以上而犯之者。
    五  乘火災、水災或其他災害之際而犯之者。
    六  在車站或埠頭而犯之者。
    前項之未遂犯罰之。
